nl: Pasduur: Jaarlijks; Dag; Maand; Week; Andere
zh-CN: 通行证有效期: 每年; 日票; 月票; 周票; 其他
da: Pasvarighed: Årligt; Dag; Måned; Uge; Andet
ja: パス有効期間: 毎年; 日; 月; 週; その他
hr-HR: Trajanje karte: Godišnje; Dnevni; Mjesečni; Tjedni; Ostalo
th: ระยะเวลาบัตรผ่าน: รายปี; รายวัน; รายเดือน; รายสัปดาห์; อื่นๆ
pt-BR: Duração do passe: Anual; Diário; Mensal; Semanal; Outro
ko: 패스 기간: 매년; 일일; 월간; 주간; 기타
ro-RO: Durata abonamentului: Anual; O zi; O lună; O săptămână; Altele
sk-SK: Trvanie cestovného lístka: Ročne; Denný; Mesačný; Týždenný; Iné
lt-LT: Bilieto galiojimo trukmė: Kas metus; Dienos; Mėnesio; Savaitės; Kita
pt-PT: Duração do passe: Anual; Dia; Mês; Semana; Outro
fi: Passin kesto: Vuosittainen; Päivä; Kuukausi; Viikko; Muu
nb: Passvarighet: Årlig; Dag; Måned; Uke; Annet
bg-BG: Продължителност на картата: Ежегодно; Дневен; Месечен; Седмичен; Други
fr: Durée de validité du pass: Annuel; Jour; Mois; Semaine; Autre
it: Durata dell'abbonamento: Annuale; Giornaliero; Mensile; Settimanale; Altro
sl-SI: Trajanje vozovnice: Letna; Dan; Mesec; Teden; Drugo
es: Duración del pase: Anual; Día; Mes; Semana; Otros
en: Pass duration: Annual; Day; Month; Week; Other
zh-TW: 通行證有效期: 年度; 日票; 月票; 週票; 其他
ru: Срок действия проездного: Ежегодно; Суточный; Месячный; Недельный; Другой
cs: Doba platnosti průkazu: Roční; Denní; Měsíční; Týdenní; Jiné
el: Διάρκεια κάρτας: Ετήσια; Ημερήσια; Μηνιαία; Εβδομαδιαία; Άλλο
hu: Bérlet időtartama: Évente; Napos; Havi; Heti; Egyéb
tr: Kart geçerlilik süresi: Yıllık; Günlük; Aylık; Haftalık; Diğer
de: Pass-Gültigkeitsdauer: Jährlich; Tag; Monat; Woche; Sonstiges
vi: Thời hạn thẻ: Thường niên; Ngày; Tháng; Tuần; Khác
sv: Passens giltighetstid: Årlig; Dagskort; Månadskort; Veckokort; Övrigt
pl: Czas obowiązywania karnetu: Co roku; Dzienny; Miesięczny; Tygodniowy; Inne